【裁判字號】    97,訴,1769
【裁判日期】    971106
【裁判案由】    違反毒品危害防制條例
【裁判全文】
臺灣臺南地方法院刑事判決              97年度訴字第1769號
公  訴  人  臺灣台南地方法院檢察署檢察官
被      告  乙○○
上列被告因違反毒品危害防制條例案件，經檢察官提起公訴（97
年度毒偵字第1190號、第2186號、第2437號），被告就被訴事實
為有罪之陳述，經本院裁定由受命法官獨任行簡式審判程序，判
決如下：
    主  文
乙○○施用第一級毒品，累犯，處有期徒刑柒月，扣案之第一級
毒品海洛因（檢驗後淨重零點零參柒公克）沒收銷燬；又施用第
一級毒品，累犯，處有期徒刑柒月；又施用第一級毒品，累犯，
處有期徒刑柒月，應執行有期徒刑壹年捌月，扣案之第一級毒品
海洛因（檢驗後淨重零點零參柒公克）沒收銷燬。
    事  實
一、乙○○前於民國95年間因詐欺案件，經本院以95年度簡字第
    2876號判處有期徒刑5月確定，並於96年5月11日有期徒刑執
    行完畢。
二、乙○○前於92年間因違反毒品危害防制條例案件，經本院以
    92年度毒聲字第1152號裁定送勒戒處所觀察、勒戒後，認無
    繼續施用傾向，並於92年7月17日執行完畢出所。詎乙○○
    仍不知悔改，於上開觀察、勒戒執行完畢後5年內，於96年9
    月25日施用第一級毒品海洛因，經臺灣臺南地方法院檢察署
    檢察官以96年度毒偵字第2881號為緩起訴處分確定，緩起訴
    期間為96年10月17日起至97年10月16日止，原觀察、勒戒處
    分顯未收效。
三、乙○○仍不知悛悔，於上開有期徒刑及觀察、勒戒執行完畢
    後5年內，分別基於施用第一級毒品海洛因之犯意先後為下
    列施用第一級毒品海洛因犯行：
  (一)乙○○於97年4月28日上午9時30分許，在其台南市安南區○
    ○○街65巷9號住處，以注射針筒注射之方式，施用海洛因
    一次。嗣於同年4月28日晚上7時20分許，在台南市○區○○
    路16號加油站廁所旁為警見其行跡可疑進行盤查而查獲，並
    於同年4月28日下午9時30分許經其同意採其尿液後送驗，檢
    驗結果呈現可待因陽性及嗎啡陽性反應而知悉上情，並扣得
    第一級毒品海洛因一包（檢驗後淨重0.037公克）。
  (二)乙○○於97年7月21日下午2時15分許為臺灣臺南地方法院檢
    察署觀護人採尿前26小時內某時許，在其台南市安南區○○
    ○街65巷9號住處，以注射針筒注射之方式，施用海洛因一
    次。嗣乙○○因另涉犯毒品危害防制條例案件，經臺灣臺南
    地方法院檢察署檢察官以96年度毒偵字第2881號為緩起訴處
    分確定，在緩起訴期間內，乙○○於97年7月21日向臺灣臺
    南地方法院檢察署觀護人報到時，並於同日下午2時15分許
    經其同意採其尿液後送驗，檢驗結果呈現嗎啡陽性反應而知
    悉上情。
  (三)乙○○於97年8月7日上午11時15分許為臺灣臺南地方法院檢
    察署觀護人採尿前26小時內某時許，在其台南市安南區○○
    ○街65巷9號住處，以注射針筒注射之方式，施用海洛因一
    次。嗣乙○○因另涉犯毒品危害防制條例案件，經臺灣臺南
    地方法院檢察署檢察官以96年度毒偵字第2881號為緩起訴處
    分確定，在緩起訴期間內，乙○○於97年8月7日向臺灣臺南
    地方法院檢察署觀護人報到時，並於同日上午11時15分許經
    其同意採其尿液後送驗，檢驗結果呈現嗎啡陽性反應而知悉
    上情。
四、案經台南市警察局第一分局及臺灣臺南地方法院檢察署觀護
    人報告臺灣臺南地方法院檢察署檢察官偵查起訴。
    理  由
壹、程序事項：
  一訊之被告乙○○對於起訴之犯罪事實均坦承不諱，並當庭表
    示認罪，而經本院裁定以簡式審判程序加以審理，則依據刑
    事訴訟法第273條之2、同法第159條第2項之規定，不適用傳
    聞法則有關限制證據能力之相關規定，合先敘明。
  二按觀察、勒戒或強制戒治執行完畢後，5年內再犯毒品危害
    防制條例第10條之罪者，檢察官應依法追訴，同條例第23
    條第2項定有明文。查被告前於92年7月17日觀察、勒戒執行
    完畢出所。詎被告仍不知悔改，於上開觀察、勒戒執行完畢
    後5年內，於96年9月25日施用第一級毒品一次，經臺灣臺南
    地方法院檢察署檢察官以96年度毒偵字第2881號為緩起訴處
    分確定，緩起訴期間為96年10月17日起至97年10月16日止，
    原觀察、勒戒處分顯未收效，有臺灣高等法院被告前案紀錄
    表一份及臺灣臺南地方法院檢察署檢察官96年度毒偵字第28
    81號緩起訴處分書一份附卷可稽。再按，被告於5年內曾經
    再犯，縱其三犯本案施用毒品之時間，在初犯受強制戒治執
    行完畢釋放5年以後，仍與「五年後再犯」之情形有別，且
    因已於「五年內再犯」，顯見其再犯率甚高，原實施觀察、
    勒戒或強制戒治，已無法收其實效，即應由檢察官逕行依法
    追訴（最高法院95年度台非字第104號判決可資參照）。是
    被告於上開觀察、勒戒執行完畢後5年內再犯毒品危害防制
    條例之罪，即應依法追訴、審理。
貳、實體事項：
  一訊據被告乙○○就上開事實均坦承不諱，並有詮昕科技股份
    有限公司於97年5月20日檢驗報告一紙及台灣檢驗科技股份
    有限公司於97年8月8日、97年8月20日檢驗報告各一紙在卷
    為憑。
  二次按，服用海洛因後24小時內約有服用量之80排泄於尿液中
    ，其於尿液中排出之最長時限，受施用劑量、施用方式、個
    人體質及其代謝情況等因素影響，因個案而異，一般可檢出
    之最長時限為海洛因服用後2至4天，業經行政院衛生署管制
    藥品管理局於91年9月23日以管檢字第109652號函述明此旨
    綦詳。查被告分別於前揭時、地為警及臺灣臺南地方法院檢
    察署觀護人採集之尿液檢體，送驗結果分別呈嗎啡陽性、可
    待因陽性及嗎啡陽性反應，此有詮昕科技股份有限公司於97
    年5月20日檢驗報告一紙及台灣檢驗科技股份有限公司於97
    年8月8日、97年8月20日檢驗報告各一紙在卷可稽，核與被
    告自白相符，足認被告自白出於真實，應可採為認定事實之
    基礎。
  三綜上所述，本案事證明確，被告之犯行均堪以認定，均應依
    法論科。
參、論罪科刑：
  一按海洛因依毒品危害防制條例第2條第2項第1款規定屬第一
    級毒品，核被告乙○○所為上開三次施用毒品犯行，係分別
    各犯同條例第10條第1項之施用第一級毒品罪，其持有第一
    級毒品海洛因為施用第一級毒品海洛因之階段行為，不另論
    罪。又被告所為上開三次施用第一級毒品犯行間，犯意個別
    ，行為互殊，應分論併罰之。
  二再查，被告有如上開犯罪事實欄一編號2所示之前科紀錄，
    並於96年5月11日有期徒刑執行完畢，此有臺灣高等法院被
    告前案紀錄表1份附卷足憑，故被告於受有期徒刑執行完畢
    後，5年內故意分別再犯本件有期徒刑以上之罪，依刑法第
    47條第1項之規定，為累犯，均應依法加重其刑。
  三茲審酌被告有如犯罪事實欄一之前科紀錄，及其曾因施用毒
    品經送觀察、勒戒處分執行完畢後，猶仍不思戒除毒癮、革
    除惡習，顯未能深切悔改並記取教訓，惟念及被告施用毒品
    之犯行，在本質上乃屬自我戕害身心健康之行為，以及被告
    犯後尚知坦承犯行，態度良好等一切情狀，爰分別量處如主
    文所示之宣告刑，並定應執行刑，以資懲戒。
  四按海洛因屬第一級毒品，為違禁物，不問屬於犯人與否，應
    沒收銷燬之，毒品危害防制條例第2條第2項第1款、第18條
    第1項前段分別定有明文。查本件扣案之第一級毒品海洛因
    1小包（檢驗後淨重0.037公克），經送高雄市立凱旋醫院以
    化學呈色法及氣象層析質譜儀分析法檢驗，檢驗結果呈現海
    洛因反應，有高雄市立凱旋醫院97年5月12日濫用藥物成品
    檢驗鑑定書一份在卷可參，故本件扣案之第一級毒品海洛因
    1小包（檢驗後淨重0.037公克），應依上開之規定宣告沒收
    銷燬之。
據上論斷，應依刑事訴訟法第273條之1第1項、第299條第1項前
段，毒品危害防制條例第10條第1項、第18條第1項前段，刑法第
11條、第47條第1項、第51條第5款，判決如主文。
本案經檢察官甲○○到庭執行職務。
中    華    民    國    97    年    11    月    6    日
                  刑事第二庭    法  官  黃瑪玲
以上正本證明與原本無異。
如不服本判決，應於本判決送達後10日內，向本院提出上訴書狀
，並應敘述具體理由。如未敘述上訴理由者，應於上訴期間屆滿
後20日內向本院補提理由書狀（均須按他造當事人之人數附繕本
）「切勿逕送上級法院」。
                                書記官  黃玉秀
中    華    民    國    97    年    11    月    6    日
附錄法條
毒品危害防制條例第10條
施用第一級毒品者，處 6 月以上 5 年以下有期徒刑。
施用第二級毒品者，處 3 年以下有期徒刑。


司法院資訊處製作；財團法人民間司法改革基金會備份。
